# 陈老师，关于计提激励奖金

提问人：pippaqq 时间：2023-01-09 23:11:55
背景：上市公司董事会、股东大会决议通过绩效考核及激励机制的议案，结合目标提取对应的激励奖金，激励对象只说了经营管理层及核心骨干，次年根据考核发放时，可能会结合每个小的考核中心来分解，不一定按议案中计提的数据都能发放完，但是会发，时间、人员、操作方案均未进一步明确。
问题：请问陈老师，上述激励奖金账面是否应该在年末结合议案中的计算规则提取奖金，体现在应付职工薪酬余额中？我们判断的是奖励方案的计提、运用以及预计发放时间等信息均未明确的情况下，是否不满足确认负债的条件？
还请陈老师帮忙分析一下上述问题，谢谢！

回答人：chenyiwei
由于截至资产负债表日，奖金的基本方案已完成所需的授权审批程序，且已公告，各潜在受益对象都已据此形成了将可获得奖金的预期（即现时义务已存在，尤其是以往已有发放年终奖惯例的情况下），只是一些细节问题尚待明确，因此上述激励奖金账面应该在年末结合议案中的计算规则提取奖金，体现在应付职工薪酬余额中，